Minutes et répertoires du notaire Louis BOURSIER, janvier 1771 - décembre 1780 (étude XXVII)
Archives nationales
- Minutes de Louis BOURSIER, janvier 1771 - décembre 1780; MC/ET/XXVII/351 - MC/ET/XXVII/414
  - Minutes. 1779, août, août 1779; MC/ET/XXVII/405
    - DELANOIS (Louis) maître menuisier rue des Petits-Carreaux paroisse Saint-Jacques-de-la-Boucherie § Délibérations des créanciers de René François GUYARD, marchand tapissier, parmi lesquels: .. Artistes, artisans XVIII/e/ Menuisiers, 3 août 1779; MC/ET/XXVII/405
      Delanois, Louis
    - Inventaire après décès de Modeste Jacquet, maître maréchal grossier, époux de Marie Catherine Cherier, demeurant rue des Canettes, à l'académie de Vandeuil. Quartier du Luxembourg, 5 août 1779; MC/ET/XXVII/405
      inventaire après décès; Canettes (rue des); Cherier, Marie Catherine; Jacquet, Modeste; maréchal-ferrant
    - Inventaire après décès de Denis Estève Boiscaillaud, premier chirurgien ordinaire du roi, demeurant dans une maison de campagne à Ivry-sur-Seine. L'inventaire est poursuivi à Paris, dans l'appartement occupé par le défunt à l'hôtel du Premier Ecuyer, rue Saint-Nicaise, puis à Versailles, dans un appartement au Grand Commun. Quartier du Palais-Royal, 18 août 1779; MC/ET/XXVII/405
      Précisions sur les lieux: Versailles (Yvelines)--Grand-Commun
      inventaire après décès; Ivry-sur-Seine (Val-de-Marne); Saint-Nicaise (rue); Versailles (Yvelines); Boiscaillaud, Denis Estève; chirurgien
    - ARCHANGER (Jean Louis) architecte rue de l'Université paroisse Saint-Sulpice § Compte d'exécution testamentaire de la succession d'Antoine Montanger, concierge du château de Corbeville, rendu par .., 20 août 1779; MC/ET/XXVII/405
      Archanger, Jean Louis
    - Tiron de Nanteuil (Jean Marie), orfèvre bijoutier du roi, rue du Cimetière et paroisse Saint-André-des-Arts § Obligation par Pierre Guillaume Gabriel Lapotaire de Bellaunay, 'privilégié du roy pour l'affinage des cuivres', envers .., pour un prêt de 15787 livres 10 sols. Artistes, artisans XVIIIe, orfèvres, 20 août 1779; MC/ET/XXVII/405
      obligation; Tiron de Nanteuil, Jean Marie; Lapotaire de Bellaunay, Pierre Guillaume Gabriel
    - Tiron de Nanteuil (Jean Marie), orfèvre bijoutier du roi rue du Cimetière et paroisse Saint-André-des-Arts § Transport par .., à Pierre Guillaume Gabriel Lapotaire de Bellaunay, 'privilégié du roy pour l'affinage des cuivres', de deux créances sur le duc de Bouillon (mémoire de fourniture de bijoux) et sur l'abbé de Bougainville (billet de créance). Artistes, artisans XVIIIe, orfèvres, 20 août 1779; MC/ET/XXVII/405
      cession; Tiron de Nanteuil, Jean Marie; Lapotaire de Bellaunay, Pierre Guillaume Gabriel
    - LAYA (Pierre Louis), maître peintre, rue de Grenelle paroisse Saint-Sulpice § Constitution de rente par -; Artistes, artisans XVIIIe Peintres, 23 août 1779; MC/ET/XXVII/405
      constitution de rente; Laya, Pierre Louis
    - Testament d'André-François Le Breton, premier imprimeur ordinaire du roi, ancien juge consul, avec parmi les légataires, M; Despilly, imprimeur, M. Salior, architecte, Mme d'Houry, épouse de M. Debure, libraire, et Laurent-Charles d'Houry, imprimeur ordinaire du duc d'Orléans, est nommé exécuteur testamentaire., 30 août 1779; MC/ET/XXVII/405
      testament; Orléans, Louis Philippe d' (1725-1785); Le Breton, André-François; Despilly (M.); Salior (M.); Houry (Mme d'); Debure (M.); Houry, Laurent Charles d'; imprimeur; imprimeur; architecte; libraire; imprimeur
    - SALIOR architecte § Testament d'André François LE BRETON, premier imprimeur ordinaire du roi, ancien juge consul. Parmi les légataires: M. DESPILLY [imprimeur], M. SALIOR, architecte, Mme d'HOURY, épouse de M. DEBURE, libraire. Laurent Charles d'HOURY, imprimeur ordinaire du duc d'Orléans, est nommé exécuteur testamentaire., 30 août 1779; MC/ET/XXVII/405
      testament; Salior, M.
  - Minutes. 1779, septembre - octobre, septembre - octobre 1779; MC/ET/XXVII/406
    - Duhamel (frères), marchands orfèvres § Partage de la succession d'Antoine Duhamel, ancien marchand orfèvre, entre Pierre Augustin, François Pierre, Louis Étienne Duhamel, ses frères, anciens marchands orfèvres, et autres cohéritiers. Artistes, artisans XVIIIe, orfèvres, 7 septembre 1779; MC/ET/XXVII/406
      partage; Duhamel, frères
    - Inventaire après décès de Paul Félix Landon, laboureur à May-en-Multien, y demeurant, époux d'Anne Geneviève Monique Bocquet., 20 septembre 1779; MC/ET/XXVII/406
      Bibliothèque.
      inventaire après décès; May-en-Multien (Seine-et-Marne); Bocquet, Anne Geneviève Monique; Landon, Paul Félix; agriculteur
    - Dépôt du codicille olographe d'André-François Le Breton, premier imprimeur ordinaire du roi, ancien juge consul, rue Hautefeuille, paroisse Saint-Séverin, par lequel il nomme pour son exécuteur testamentaire, maître Boursier, notaire au Châtelet, et lui lègue un diamant de 2400 livres, ou à son choix, son 'exemplaire de l'Encyclopédie, complette en 29 vol. in fol. maroq. G.F. et le supplément en 5 vol. in fol.'., 5 octobre 1779; MC/ET/XXVII/406
      dépôt de pièces; testament; Hautefeuille (rue); Le Breton, André-François; Boursier (maître); imprimeur; notaire
    - Union des créanciers de René François Guyard, marchand tapissier, parmi lesquels: Josse Gosselin, ébéniste, rue de la Verrerie, paroisse Saint-Jean-en-Grève et Jean-Baptiste Blerzy, marchand doreur, rue de la Verrerie, paroisse Saint-Merri et Jean Charles Tuane, maître peintre, rue du Faubourg-Saint-Denis, paroisse Saint-Laurent et Nicolas Héricourt, marchand tapissier, rue du Faubourg-Saint-Antoine, paroisse Sainte-Marguerite et aussi François Boiteau, marchand orfèvre batteur d'or, pont Notre-Dame, paroisse Saint-Gervais et Pierre Remy, maître menuisier en bâtiments, rue Poissonnière, paroisse Saint-Eustache et François Mongenot, maître menuisier, rue Traversière et Jean-Baptiste Mauduit, maître menuisier, rue de la Tixeranderie et Pierre Lanfant, sculpteur marbrier, boulevard du Temple et Pierre Forget, maître menuisier, rue de Charonne et aussi Louis Delanois, maître menuisier, rue des Petits-Carreaux, paroisse Saint-Jacques-de-la-Boucherie et Antoine Gosselin, maître menuisier, rue du Faubourg-Saint-Antoine, paroisse Sainte-Marguerite et Boulard, Jean-Baptiste maître menuisier rue de Cléry paroisse Notre-Dame-de-Bonne-Nouvelle., 7 octobre 1779; MC/ET/XXVII/406
      ébéniste; commerçant; tapissier; décorateur; peintre; orfèvre; batteur de métal; menuisier; sculpteur; convention; Gosselin, Josse; Guyard, René François; Blerzy, Jean-Baptiste; Tuane, Jean Charles; Héricourt, Nicolas; Boiteau, François; Remy, Pierre; Mongenot, François; Mauduit, Jean-Baptiste; Lanfant, Pierre; Forget, Pierre; Delanois, Louis; Gosselin, Antoine; Verrerie (rue de la); Saint-Jean-en-Grève (paroisse); Saint-Merri (paroisse); Saint-Laurent (paroisse); Faubourg-Saint-Denis (rue du); Sainte-Marguerite (paroisse); Faubourg-Saint-Antoine (rue du); Saint-Gervais (paroisse); Notre-Dame (pont); Saint-Eustache (paroisse); Poissonnière (rue); Traversière (rue); Tixeranderie (rue de la); Temple (boulevard du); Charonne (rue de); Saint-Jacques-de-la-Boucherie (paroisse); Petits-Carreaux (rue des); Boulard, Jean-Baptiste; Notre-Dame-de-Bonne-Nouvelle (paroisse); Cléry (rue de)
    - Inventaire après décès d'André François Le Breton, premier imprimeur ordinaire du roi, ancien juge consul, dressé à la requête de Marguerite Vaux, sa veuve, rue Hautefeuille, et de Laurent Charles d'Houry, imprimeur ordinaire du duc d'Orléans, son cousin germain et unique héritier. Parmi les témpins: Jacques Jean-Baptiste Despilly, libraire, et de Jacques Germain Sallior, architecte, rue Neuve-des-Petits-Champs, paroisse Saint-Eustache. L'inventaire est poursuivi dans une maison de campagne à Massy., 11 octobre 1779; MC/ET/XXVII/406
      Pièce jointe: État du fonds de librairie et de la bibliothèque du défunt, dressé par Despilly et Charles Guillaume Leclerc, libraire. Quartier Saint-André-des-Arts.
      libraire; imprimeur; juge; architecte; inventaire; Sallior, Jacques Germain; Leclerc, Charles Guillaume; Le Breton, André François; Vaux, Marguerite; Houry, Laurent Charles d'; Despilly, Jacques Jean-Baptiste; Saint-Eustache (paroisse); Neuve-des-Petits-Champs (rue); Hautefeuille (rue); Massy (Essonne); Saint-André-des-Arts (quartier)
    - Inventaire après décès de Louise Elisabeth Dangeville, veuve en premières noces d'Antoine Bra, maître menuisier, et en secondes noces de Thomas Lamauve, maître charron, demeurant rue du Bac. Quartier Saint-Germain-des-Prés, 12 octobre 1779; MC/ET/XXVII/406
      inventaire après décès; Bac (rue du); Bra, Antoine; Dangeville, Louise Elisabeth; Lamauve, Thomas; charron; menuisier
    - Inventaire après décès de Barbe Sulpice, demoiselle majeure, demeurant rue des Grands-Augustins. Quartier Saint-André-des-Arts, 18 octobre 1779; MC/ET/XXVII/406
      inventaire après décès; Grands-Augustins (rue des); Sulpice, Barbe
    - Inventaire après décès de Marie Marguerite Juy, veuve de Paul Villars, facteur d'instruments, demeurant rue des Fossés-Saint-Germain-des-Prés. Quartier du Luxembourg, 20 octobre 1779; MC/ET/XXVII/406
      inventaire après décès; Fossés-Saint-Germain-des-Prés (rue des); Juy, Marie Marguerite; Villars, Paul; facteur d'instruments de musique
    - Compte et dépôt de pièces concernant la direction des créanciers d'Armand Charles Emmanuel, comte d'Hautefort, grand d'Espagne de la première classe, colonel à la suite de la cavalerie de France, parmi lesquels: Pierre Nicolas Pleyard, marchand orfèvre et Jean Liborius Hermès, facteur de clavecins et Denis Humblot, marchand libraire, et Jean André Le Paute, horloger du roi et aussi Jean Crouen, maître menuisier et Thomas Louis Common, marchand tapissier et Pierre Nicolas Belleville, maître peintre de l'Académie de Saint-Luc et Pierre Royer, maître peintre., 22 octobre 1779; MC/ET/XXVII/406
      orfèvre; facteur d'instruments de musique; commerçant; horloger; menuisier; tapissier; peintre; compte; dépôt de pièces; Pleyard, Pierre Nicolas; Hautefort, Armand Charles Emmanuel d' (comte); Hermès, Jean Liborius; Humblot, Denis; Le Paute, Jean André; Crouen, Jean; Common, Thomas Louis; Belleville, Pierre Nicolas; Royer, Pierre
  - Minutes. 1779, novembre - décembre, novembre - décembre 1779; MC/ET/XXVII/407
    - Inventaire après décès de Barthélemy Onic, prêtre, licencié en droit, commandeur des ordres de Notre-Dame-du-Mont-Carmel et de Saint-Lazare, abbé commandataire de l'abbaye royale de Saints-Pierre-et-Paul de Ferrières-en-Gâtinais, demeurant à la maison du Bon-Pasteur, rue du Cherche-Midi. Bibliothèque. Quartier du Luxembourg, 3 novembre 1779; MC/ET/XXVII/407
      inventaire après décès; Bon Pasteur (enseigne du); Cherche-Midi (rue du); Onic, Barthélemy; abbé; étudiant; prêtre
    - Abandon de biens par Nicolas Marchal, négociant et marchand mercier, à ses créanciers, parmi lesquels Jonas Mardochée, négociant juif, rue et paroisse Saint-André-des-Arts, détenu à la prison de la Conciergerie., 8 novembre 1779; MC/ET/XXVII/407
      cession; Saint-André-des-Arts (rue); Marchal, Nicolas; Mardochée, Jonas; négociant; commerçant
    - MARCHAL (Nicolas) négociant et marchand mercier rue du Faubourg-Saint-Martin paroisse Saint-Laurent § Abandon de biens Nicolas MARCHAL, à ses créanciers.; Fichier général, 8 novembre 1779; MC/ET/XXVII/407; XVIII/e/
      Marchal, Nicolas
    - Inventaire après décès d'Etienne Lepage-Petit, bourgeois de Paris, demeurant rue Saint-Sauveur, époux de Marie Madeleine Augustine Cordier. Quartier Saint-Denis, 12 novembre 1779; MC/ET/XXVII/407
      inventaire après décès; Saint-Sauveur (rue); Cordier, Marie-Madeleine Augustine; Lepage-Petit, Etienne
    - Inventaire après décès de Thérèse Dutartre, veuve en premières noces de Jean Daniel et en secondes noces de Jean-Baptiste Lebourgeois, tous deux loueurs de carrosses, demeurant rue Saint-Placide. Quartier du Luxembourg, 16 novembre 1779; MC/ET/XXVII/407
      inventaire après décès; Saint-Placide (rue); Daniel, Jean; Dutartre, Thérèse; Lebourgeois, Jean-Baptiste; loueur de véhicules
    - Inventaire après décès d'Anne Euphémie Lemoine, veuve de Jacques Philippe Ronsin, maître chandelier, demeurant rue de Vaugirard. Quartier du Luxembourg, 17 novembre 1779; MC/ET/XXVII/407
      inventaire après décès; Vaugirard (rue de); Lemoine, Anne Euphémie; Ronsin, Jacques Philippe; cirier
    - FOURÉ (Antoine) ancien architecte du prince de Conti chevalier de l'ordre de l'Éperon d'or rue de la Bûcherie paroisse Saint-Étienne-du-Mont § Transport de rente viagère par .. Nota: Il signe: 'le chevalier Fouré'. Artistes, artisans XVIII/e/ Architectes, 20 novembre 1779; MC/ET/XXVII/407
      transport de droits; Fouré, Antoine
    - Société entre François Rousselin, maître teinturier, demeurant rue du Temple, paroisse Saint-Nicolas-des-Champs, et Jean-Pierre Roche, teinturier, demeurant quai d'Orsay, au Gros-Caillou, paroisse Saint-Christophe, pour l'exercice des professions de teinturier et dégraisseur., 21 novembre 1779; MC/ET/XXVII/407
      acte de société; Temple (rue du); Orsay (quai d'); Rousselin, François; Roche, Jean-Pierre; teinturier blanchisseur; teinturier blanchisseur
    - FLEURY (François Christophe) marchand tapissier rue des Saints-Pères paroisse Saint-Sulpice § Mariage entre .., fils de défunt François FLEURY, marchand tapissier, et Marie Henriette DUTROULLEAU., 21 novembre 1779; MC/ET/XXVII/407
      contrat de mariage; Fleury, François Christophe
    - Inventaire après décès de Philippe Girard, voiturier par terre et maître charron, époux de Marie Meunier, demeurant quai hors Tournelle. Acte inachevé, sans l'inventaire des papiers. Quartier Maubert, 22 novembre 1779; MC/ET/XXVII/407
      inventaire après décès; Tournelle (quai de la); Girard, Philippe; Meunier, Marie; charron; transporteur de marchandises
    - Consentement à l'exécution des testaments et codicilles d'André-François Le Breton, premier imprimeur du roi et ancien juge consul, par Laurent-Charles d'Houry, imprimeur ordinaire du duc d'Orléans, rue de la Vieille-Bouclerie, paroisse Saint-Séverin, son cousin germain et unique héritier., 25 novembre 1779; MC/ET/XXVII/407
      ratification; Vieille-Bouclerie (rue de la); Orléans, Louis Philippe d' (1725-1785); Houry, Laurent-Charles d'; Le Breton, André-François; imprimeur; imprimeur
    - CHEVALLIER (Jean-Baptiste) marchand tapissier piliers de la Tonnellerie paroisse Saint-Eustache § Bail de meubles par .. Artistes, artisans XVIII/e/; Tapissiers, 25 novembre 1779; MC/ET/XXVII/407
      bail; Chevallier, Jean-Baptiste
    - LECHAUVE (Jean Thomas) architecte rue et paroisse Saint-André-des-Arts § Vente de meubles par .., 27 novembre 1779; MC/ET/XXVII/407
      acte de vente; Lechauve, Jean Thomas
    - Vente par les héritiers de Claude Doüet, écuyer, conseiller secrétaire du roi maison couronne de France et de ses finances, fermier général, à Jean-Baptiste Romain, bourgeois de Paris, d'une maison à porte cochère, rue de Gaillon, bâtie sur un terrain acquis de Jacques-Richard Cochois, architecte juré expert, par contrat reçu par maître Doyen, notaire à Paris, le 29 août 1738., 1er décembre 1779; MC/ET/XXVII/407
      Même jour: vente par les mêmes au même de trumeaux, boiseries, tableaux, poêles etc... garnissant la maison (état joint).
      acte de vente; Doüet, Claude; Romain, Jean-Baptiste; Cochois, Jacques-Richard; Doyen (maître); administrateur; architecte; notaire
    - COCHOIS (Jacques Richard) architecte juré expert § Vente par les héritiers de Claude DOUET, écuyer, conseiller secrétaire du roi maison couronne de France et de ses finances, fermier général, à Jean-Baptiste ROMAIN, bourgeois de Paris, d'une maison à porte cochère, rue de Gaillon, bâtie sur un terrain acquis de Jacques Richard COCHOIS, architecte juré expert, par contrat reçu par Doyen, notaire à Paris, le 29 août 1738.; Vente par les mêmes au même des trumeaux, boiseries, tableaux, poêles etc. garnissant la maison (état joint). Artistes, artisans XVIIIe Architectes, 1er décembre 1779; MC/ET/XXVII/407
      acte de vente; Cochois, Jacques Richard
    - DOÜET (Claude) + écuyer, conseiller secrétaire du roi maison couronne de France et de ses finances fermier général § Vente par les héritiers de Claude DOÜET, écuyer, conseiller secrétaire du roi maison couronne de France et de ses finances, fermier général, à Jean-Baptiste ROMAIN, bourgeois de Paris, d'une maison à porte cochère, rue de Gaillon, bâtie sur un terrain acquis de Jacques Richard COCHOIS, architecte juré expert, par contrat reçu par Doyen, notaire à Paris, le 29 août 1738. Même jour. Vente par les mêmes au même des trumeaux, boiseries, tableaux, poêles etc. garnissant la maison (état joint)., 1er décembre 1779; MC/ET/XXVII/407; XVIII/e/
      acte de vente; Doüet, Claude
    - Inventaire après décès de Denise Amable Bertels, épouse d'Etienne Louis Lebon, apothicaire, demeurant rue Saint-Denis. Quartier Saint-Denis, 1er décembre 1779; MC/ET/XXVII/407
      inventaire après décès; Saint-Denis (rue); Bertels, Denise Amable; Lebon, Etienne Louis; pharmacien
    - LAYA (Pierre Louis), maître peintre, rue de Grenelle paroisse Saint-Sulpice § Quittance de rachat par -; Artistes, artisans XVIIIe Peintres, 3 décembre 1779; MC/ET/XXVII/407
      quittance; Laya, Pierre Louis
    - CAUVET (Gilles Paul) sculpteur de Monsieur rue de Sèvres paroisse Saint-Sulpice § Mainlevée par .., des oppositions formées à sa requête au bureau des hypothèques, sur la communauté des maîtres maçons et charpentiers.; Artistes, artisans XVIIIe Sculpteurs, 6 décembre 1779; MC/ET/XXVII/407
    - Tiron de Nanteuil (Jean Marie), orfèvre bijoutier du roi, rue du Cimetière et paroisse Saint-André-des-Arts § Bail par .., d'une maison rue Hautefeuille. Artistes, artisans XVIIIe, orfèvres, 7 décembre 1779; MC/ET/XXVII/407
    - Inventaire après décès de Louis Barthélemy Hervieu, maître fondeur ciseleur, veuf en premières noces de Marie Anne Robert, époux en secondes noces de Marie Anne Noblet. Parmi les papiers: « mémoire des ouvrages faits et commencés par le feu sieur Hervieux en bronze, fontes, cizelure et dorure pour la chapelle de la Vierge de la paroisse Saint-Sulpice »., 9 décembre 1779; MC/ET/XXVII/407
      inventaire après décès; Saint-Sulpice (église); Hervieu, Louis-Barthélemy; Robert, Marie-Anne; Noblet, Marie-Anne
    - CAFFIERI + [Jacques ou Philippe, le jeune ? ] [sculpteur] § Inventaire après décès de Louis Barthélemy HERVIEU, maître fondeur ciseleur, veuf en premières noces de Marie Anne ROBERT, époux en secondes noces de Marie Denise NOBLET. Parmi les papiers: 'Mémoire par supplément de différents ouvrages de fonte et cizelure faits par led. défunt pour feu M. Caffiery, depuis le mémoire remis par led. s'Hervieux aud. sr Caffiery avant le décès de ce dernier'.; Artistes, artisans XVIIIe Sculpteurs, 9 décembre 1779; MC/ET/XXVII/407
      inventaire; Caffieri +, Jacques ou Philippe, le jeune ?
    - RIESENER (Jean Henri) ébéniste à l'Arsenal § Inventaire après décès de Louis Barthélemy HERVIEU, maître fondeur ciseleur, veuf en premières noces de Marie Anne ROBERT, époux en secondes noces de Marie Denise NOBLET. Parmi les papiers: Nomination par Jean Henri Reisner [RIESENER], ébéniste à l'Arsenal et Hervieu, des sieurs DESOUCHES et LAITIE, maîtres fondeurs ciseleurs, pour estimer les ouvrages faits par Hervieu pour le bureau du roi (4 octobre 1768). Artistes, artisans XVIIIe Ébénistes, 9 décembre 1779; MC/ET/XXVII/407
      inventaire; Riesener, Jean Henri
    - OEBEN ébéniste § Inventaire après décès de Louis Barthélemy HERVIEU, maître fondeur ciseleur, veuf en premières noces de Marie Anne ROBERT, époux en secondes noces de Marie Denise NOBLET. Parmi les papiers: Titres de créances sur le sieur .., pour ouvrages faits pour lui par Hervieu (1758-1762). Artistes, artisans XVIIIe Ébénistes, 9 décembre 1779; MC/ET/XXVII/407
    - LE PAULTRE horloger du roi Artistes, artisans Horlogers § Inventaire après décès de Louis Barthélemy HERVIEU, maître fondeur ciseleur, veuf en premières noces de Marie Anne ROBERT, époux en secondes noces de Marie Denise NOBLET. Parmi les débiteurs du défunt: .., 9 décembre 1779; MC/ET/XXVII/407
    - GOUTHIÈRE ciseleur doreur du roi § Inventaire après décès de Louis Barthélemy HERVIEU, maître fondeur ciseleur, veuf en premières noces de Marie Anne ROBERT, époux en secondes noces de Marie Denise NOBLET. Parmi les papiers: un mémoire d'ouvrages faits par Hervieu pour le sieur - (arrêté le 15 août 1779) Artistes, artisans XVIIIe Fondeurs, 9 décembre 1779; MC/ET/XXVII/407
    - CASTIAUX § Inventaire après décès de Louis Barthélemy HERVIEU, maître fondeur ciseleur, veuf en premières noces de Marie Anne ROBERT, époux en secondes noces de Marie Denise NOBLET. Parmi les papiers: un mémoire d'ouvrage de fonte et ciselure faits par Hervieu pour .. (arrêté le 8 mars 1770). Artistes, artisans XVIIIe Fondeurs, 9 décembre 1779; MC/ET/XXVII/407
    - FICHEUX ciseleur § Inventaire après décès de Louis Barthélemy HERVIEU, maître fondeur ciseleur, veuf en premières noces de Marie Anne ROBERT, époux en secondes noces de Marie Denise NOBLET. Parmi les papiers: un mémoire d'ouvrages faits par le sieur .., pour Hervieux (3 septembre 1779). Artistes, artisans XVIIIe Fondeurs, 9 décembre 1779; MC/ET/XXVII/407
    - HERVIEU (Louis Barthélemy) maître fondeur ciseleur cul-de-sac du Guichet paroisse Saint-Sulpice § Inventaire après décès de .., veuf en premières noces de Marie Anne ROBERT, époux en secondes noces de Marie Denise NOBLET. Marchandises, outils, modèles de figures, pendules, bras de lumière, girandoles, chandeliers etc Artistes, artisans XVIIIe Fondeurs, 9 décembre 1779; MC/ET/XXVII/407
      inventaire; Hervieu, Louis Barthélémy
    - SUÈDE (roi de) § Inventaire après décès de Louis Barthélemy HERVIEU, maître fondeur ciseleur, veuf en premières noces de Marie Anne ROBERT, époux en secondes noces de Marie Denise NOBLET. Parmi les débiteurs du défunt: le roi de SUÈDE., 9 décembre 1779; MC/ET/XXVII/407; XVIII
      inventaire; Suède, roi de
    - Inventaire après décès de Louis Barthélemy Hervieu, maître fondeur ciseleur, demeurant cul-de-sac du Guichet, veuf en premières noces de Marie Anne Robert, époux en secondes noces de Marie Denise Noblet. Quartier Saint-Germain-des-Prés, 9 décembre 1779; MC/ET/XXVII/407
      inventaire après décès; Guichet (cul-de-sac du); Hervieu, Louis Barthélemy; Noblet, Marie Denise; Robert, Marie Anne; décorateur; fondeur
    - Inventaire après décès de Gabriel Braiou, entrepreneur de bâtiments, époux de Jeanne Boelle, demeurant rue Férou. Quartier du Luxembourg, 10 décembre 1779; MC/ET/XXVII/407
      inventaire après décès; Férou (rue); Boelle, Jeanne; Brayou, Gabriel; chef d'entreprise
    - Bail par Jean DUCORNU, marchand mercier, à François DUVAL-MALTER, entrepreneur de spectacles-rue de Bondy, paroisse Saint-Laurent, Louis-Joseph HAMOIR et Jean Nicolas LEMERCIER, entrepreneurs de spectacles en société, du terrain d'une loge et demie, ayant neuf pieds de profondeur sur treize pieds et demie de face, rue de la Chaudronnerie, dans l'emplacement qui comprenoit les grandes salles couvertes de la foire Saint-Germain avant l'incendie, laquelle loge et demie étoit numérottée 86 avant led. incendie, sur lequel terrain est construit en partie le caffé des sieur et dame ARMAND, à la charge de faire construire à leurs frais telles batisses qu'ils jugeront à propos, sur led. caffé., 14 décembre 1779; MC/ET/XXVII/407
      bail; Bondy (rue de); Armand (M.); Armand (Mme); Ducornu, Jean; Duval-Malter, François; Hamoir, Louis Joseph; Lemercier, Jean Nicolas; chef d'entreprise; commerçant